
```{r setup, include=FALSE}
knitr::opts_chunk$set(echo = TRUE)
```

## Conceito de Vetor em R

<p>Um vetor em R é quando conseguimos criar uma quantidade numérica ou string (letras ou caracteres), em um único objeto.</p><p> 
O vetor possui apenas 01 única dimenção. </p><p> 
Vejamos o seu modo de estrutura:</p><p> 
Ao falar que: <b> x = 5</b></p><p> 
Na linguagem R temos como resposta um vetor de uma única dimentção com um único elemento, o número "5".</p>

```{r v1}
x <- 5
x
```
<p> Podemos acrescentar uma lista de número inteiros ou float (números decimais) neste vetor, palavras, número complexos, boreanos (TRUE ou FALSE):</p> 

```{r v2}
v_caracter = c("Conhecendo","VETOR", "na","linguagem","R")
v_caracter
class(v_caracter)

# Vetor de Floats
v_float = c(1.2, 5.5, 8.3, 7.3, 10.0)
v_float
class(v_float)

# vetor de valores complexos
v_complexo = c(4.3 + 8i,7.8 + 7.9i)
v_complexo
class(v_complexo)

# Vetor de valores lógicos
v_logico = c(TRUE,FALSE,TRUE,FALSE,FALSE)
v_logico
class(v_logico)

# Vetor de números inteiros
v_interger = c(2,4,6)
v_interger
class(v_interger)

```

<p>Ao utilizar a função "class()", podemos observar que temos como resposta o tipo de nosso vetor:</p><p>
class(v_caracter) = "character"
</p><p> class(v_float) = "numeric"
</p><p> class(v_complexo) = "complex"
</p><p> class(v_logico) = "logical"
</p><p> class(v_interger) = "numeric"</p><p>
Iremos conhecer mais algumas função utilizando o Vetor "v_interger":</p><p>
```{r vet3}
# Vetor
v_interger
#Soma de todos os números dentro do vetor
sum(v_interger)

# Maior número dentro do vetor

max(v_interger)

# Menor número dentro do vator

min(v_interger)

# Quantidade de item dentro do vetor

length(v_interger)

#Média do vetor
# media = sum(v_interger) / length(v_interger)
#Podemos utilizar a função "mean"
mean(v_interger)
```

<P><b>chamar uma sequência de número dentro de um vetor:</b></p>
```{r v4}

# Função seq()
vetor1 = seq(1:10)
vetor1
is.vector(vetor1)


# Função rep()
vetor2 = rep(1:5)
vetor2
is.vector(vetor2)

vetor3 = c(10:50)
vetor3
is.vector(vetor3)

# Comando lógico (TRUE ou FALSE)
vetor4 = (vetor3>45)
vetor4


# me retorna os número 
vetor3[vetor3>45]

#Retorna a posição de número 46, 47, 48, 49, 50 (Entre 10 a 50 possui 41 itens
which(vetor3>45)

# Criando um vetor do número 10 até o número 50, coninetrvalo de 05 em 05
vetor5 = seq(10,50, by=5)
vetor5

#repetir cada item 0 quantidade que eu colocar no each
rep(1:4, each=4)

# Repitir 04 vezes a sequencia de 1 até 4
rep(1:4, 4)
```

<p> Todo o vetor tem a sua index. 
Conforme abaixo posso pegar apenas a palavra ou número que eu querira chamando pelo seu id.</p>
<p>Vetor[id]</p>

```{r v5}
v_caracter
v_caracter[1]
v_caracter[2]
v_caracter[3]
v_caracter[4]
v_caracter[5]
```
<p><b>Concatenar Vetores</b></p>

```{r v6}
v_numerico = c(7,8,9)
v_numerico
v_interger
v_combinados = c(v_interger,v_numerico)
v_combinados
```

<p><b>Operações com Vetores</b></p>
```{r v7}
v_numerico*5
v_numerico * v_interger
v_numerico - v_interger
v_numerico + v_interger
v_numerico / v_interger
```
<p><b>Operações com Vetores de tamanhos diferentes</b></p>
```{r v8}
v1 <- c(10,20,30)
v2 <- c(1,2,3,4,5,6,7,8)
v1 + v2
```

<p><b>Nomeando Vetores</b></p>

```{r v9}

v = c('RStudio','R')
v
names(v) = c("Software",'Linguagem')
v
v['Software']
v['Linguagem']

```
